臺灣高雄地方法院交通事件裁定　　　 100年度交聲字第1947號
原處分機關　交通部公路總局高雄區監理所
異　議　人　黃順樂
上列受處分人因聲明異議案件，對於交通部公路總局高雄區監理
所於民國99年12月30日所為之處分（原裁決書案號：高監自裁字
第裁80-NO0000000號）聲明異議，本院裁定如下：
    主  文
異議駁回。
    理  由
一、聲明異議意旨略以：異議人即受處分人黃順樂於民國99年8
    月30日19時許，駕駛車牌號碼HS─666 號營業貨運曳引車，
    行經高雄市○○區○○路96號，未依標誌指示過磅，經警當
    場攔查舉發，原處分機關乃依規定，裁處異議人罰鍰新台幣
    10000 元，惟異議人當時受雇於宥泰交通公司，遂電詢該公
    司，公司老闆告知先不過磅，罰款公司會負責，惟事後異議
    人離職，公司不處理該罰單，以致異議人無力負擔，且開單
    時，警員未將通知單交予本人，異議人未住戶籍地，故未簽
    收罰單，致過期不知，待辦理駕照審驗時，始知有罰單未清
    ，爰依法聲明異議，請求撤銷原處分云云。
二、按汽車裝載貨物行經設有地磅處所一公里內路段，未依標誌
    、標線、號誌指示或不服從交通勤務警察或依法令執行交通
    稽查任務人員之指揮過磅者，處汽車駕駛人新臺幣10000 元
    罰鍰，並得強制其過磅，道路交通管理處罰條例第29條之4
    、道路交通管理處罰條例第29條之2 定有明文。再按受處分
    人不服道路交通管理處罰條例第8 條所定主管機關所為之處
    罰，得於接到裁決書之翌日起20日內，向管轄地方法院聲明
    異議；又聲明異議，應以司法狀紙敘述異議之理由，提出於
    原處分機關為之，原處分機關應於接受異議書狀後5 日內，
    將該案卷宗及有關證物，送交該管地方法院或其分院交通法
    庭，道路交通管理處罰條例第87條第1 項、道路交通案件處
    理辦法第13條分別定有明文。次按交通法庭認聲明異議不合
    法律上之程式，且其不合法律上之程式無從補正者，應以裁
    定駁回之，道路交通案件處理辦法第18條前段亦有明文。又
    處理違反道路交通管理事件，有關文書送達之程序，依行政
    程序法之規定，違反道路交通管理事件統一裁罰基準及處理
    細則第5 條亦有明文。而行政程序法第74條第1 項、第2 項
    規定：「送達，不能依前2 條（即行政程序法第72條之普通
    送達、第73條之補充送達及留置送達）規定為之者，得將文
    書寄存送達地之地方自治或警察機關，並作送達通知書2 份
    ，1 份黏貼於應受送達人住居所、事務所、營業所或其就業
    處所門首，另1 份交由鄰居轉交或置於該送達處所信箱或其
    他適當位置，以為送達。前項情形，由郵政機關為送達者，
    得將文書寄存於送達地之郵政機關。」又行政機關依行政程
    序法而為文書之送達，專依該法律之規定，且該法並無準用
    民事訴訟法或刑事訴訟法關於寄存送達自寄存之日起10日生
    效規定之規定，是文書合法寄存送達後，當自寄存之日起即
    時生效（臺灣高等法院暨所屬法院97年度法律座談會刑事類
    提案第42號及第43號、最高行政法院95年度裁字第634 號裁
    定、臺灣高雄高等行政法院94年度訴字第720 號裁定、法務
    部93年4 月13日法律字第0930014628號釋示併參）。
三、經查：
（一）本件異議人即受處分人黃順樂於上開時間、地點駕駛營業
      貨運曳引車裝載飛灰貨物，且拒絕警方指揮過磅，為異議
      人所自承，異議人因於99年8 月30日19時許，駕駛車牌號
      碼HS─666 號營業貨運曳引車，行經高雄市○○區○○路
      96 號 ，距離地磅約200 公尺處，未依標誌指示過磅，經
      警掣單舉發，當場由異議人簽收，此有高雄縣政府警察局
      交通警察隊高警交字第NO0000000 號舉發違反道路交通管
      理事件通知單影本1 紙在卷可憑，足見異議人辯稱警員未
      將通知單交付之詞，難以採信。
（二）異議人遭警舉發前揭違規行為，嗣經交通部公路總局高雄
      區監理所於99年12月30日，以高監自裁字第裁80-NO00000
      00號裁決書，裁罰異議人罰鍰10,000元之情，此有前揭裁
      決書1 份附卷可稽。又上開裁決書於99年12月30日開立後
      ，經送達異議人設於「高雄縣仁武鄉○○村○○路212 巷
      34之2 號」住所，因郵務人員未獲會晤異議人，亦無受領
      文書之同居人、受僱人或應送達處所之接收郵件人員而無
      法送達，乃以「寄存送達」方式，於100 年1 月4 日將裁
      決書寄存於當地之郵局以為送達等情，有交通部公路總局
      高雄區監理所送達證書1 紙在卷可佐。依前揭規定，該交
      通事件裁決書送達應於寄存日之當日即100 年1 月4 日發
      生送達之效力，是本件裁決書於100 年1 月4 日業已合法
      送達予異議人之事實，堪以認定。
（三）原處分機關之裁決書已於100 年1 月4 日發生送達效力，
      已如前述。異議人就本件至遲應於100 年1 月25日（含當
      日，星期二，非例假日）前聲明異議。惟異議人遲至100
      年9 月19日始具狀向交通部公路總局高雄區監理所聲明異
      議，此有聲明異議狀上之收文章可稽。是異議人聲明異議
      顯已逾20日之法定不變期間，參照前揭法律規定，異議人
      本件聲明異議於法未合，自應由本院裁定駁回。
據上論斷，應依道路交通案件處理辦法第19條，裁定如主文。
中    華    民    國   100    年    11    月    3     日
                      交通法庭  法  官  王惠芬
以上正本證明與原本無異。
如不服本裁定應於送達後5日內向本院提出抗告狀。
中    華    民    國   100    年    11    月    3     日
                                書記官  王紀芸